【裁判字號】    98,審勞再易,3
【裁判日期】    980908
【裁判案由】    再審之訴
【裁判全文】
臺灣臺北地方法院民事判決           98年度審勞再易字第3號
再審原告    甲○○
再審被告    德安航空股份有限公司
法定代理人  乙○○
上列當事人間再審之訴事件，再審原告對於本院民國98年4月10
日97年度審勞再易字第5號確定判決，提起再審之訴，本院判決
如下：
    主      文
再審之訴駁回。
再審訴訟費用由再審原告負擔。
    理      由
一、再審原告主張本院97年度審勞再易字第5號確定判決（下稱
    原確定判決）有民事訴訟法第496條第1項第13款之再審事由
    ，而原確定判決於98年4月10日未經言詞辯論而為判決，是
    項判決嗣於民國98年4月16日送達於再審原告，再審原告於
    98年5月16日提起本件再審之訴，並未逾越民事訴訟法第500
    條第1項之法定期間，合先敘明。
二、再審原告主張：再審被告自96年1月17日起即停止伊之飛行
    訓練，並指示伊在家待命，待命期間亦未為伊提出後續計畫
    ，此情已經再審被告當時之總經理乙○○所承認，本院97年
    度勞簡上字第25號民事判決卻為再審被告未中止對伊之訓練
    ，且伊無提供勞務給付及再審被告受領勞務遲延之認定，判
    決駁回駁回伊於第一審提起之訴，顯有未斟酌其於前訴訟程
    序所提意願書之情事，茲依民事訴訟法第496條第1項第13款
    規定提起再審之訴（97年度審勞再易字第5號）。惟伊與再
    審被告當時之總經理乙○○間之錄音對話因檔案遭電腦病毒
    損毀，無法於本院97年度審勞再易字第3號判決前提出，日
    前已經專業人員將電腦檔案修復完成，並譯成文字，倘加以
    斟酌，應能為有利於伊之裁判，本院97年度審勞再易字第5
    號確定判決（即原確定判決）應有民事訴訟法第496條第1項
    第13款規定之再審事由，爰據以提起再審之訴，並聲明：原
    確定判決廢棄，駁回再審被告之訴。
三、本件未經言詞辯論，再審被告亦未提出書狀作何聲明或陳述
    。
四、按前訴訟程序事實審言詞辯論終結前已經存在之證物，當事
    人不知有此致未斟酌現始知之，或知有該證物之存在而因當
    時未能檢出致不得使用，嗣後檢出之該證物，固可稱之為民
    事訴訟法第496條第1項第13款所定得使用未經斟酌之證物，
    惟必須當事人在客觀上確不知該證物存在致未斟酌現始知之
    ，或依當時情形有不能檢出該證物者始足當之，倘按其情狀
    依一般社會之通念，尚非不知該證物或不能檢出或命第三人
    提出者，均無該條款規定之適用。且當事人以發現得使用未
    經斟酌之證物為再審理由者，並應就其在前訴訟程序不能使
    用之事實，依民事訴訟法第277條前段規定負舉證責任。本
    件再審原告雖提出其與乙○○之錄音光碟及譯文，然此既為
    再審原告就其與乙○○對話而為之錄音，在前訴訟程序中即
    已存在，並為再審原告所知悉，自無不知有此致未斟酌現始
    知之情事。又再審原告僅泛稱錄音檔案因電腦病毒毀損而無
    法於前訴訟程序及前再審程序中作為證物使用云云，並未證
    明有何事實上之障礙或其他原因，致不能於原確定判決判決
    前適時提出以供法院斟酌，自亦與發現得使用未經斟酌之證
    物要件不合，且按其情形在客觀上並非不能檢出，依上說明
    ，自無該條款規定之適用。
五、從而，再審原告主張原確定判決具有民事訴訟法第496條第1
    項第13款規定之再審事由，提本件再審之訴，顯無再審理由
    ，爰不經言詞辯論，逕予判決駁回之。
六、本件事證已臻明確，再審原告其餘主張及攻擊方法，均與判
    決結果不生影響，不再一一論述，附此敘明。
七、據上論結，本件再審之訴顯無再審理由。依民事訴訟法第50
    2 條第2項、第78條，判決如主文。
中    華    民    國    98    年    9     月    8     日
                  勞工法庭  審判長法  官  朱漢寶
                                  法  官  蔡和憲
                                  法  官  許純芳
以上正本係照原本作成
本判決不得上訴
中    華    民    國    98    年    9     月    8     日
                                  書記官  陳怡君


司法院資訊處製作；財團法人民間司法改革基金會備份。
